臺灣彰化地方法院民事裁定
111年度重訴字第38號
原      告  卓英俊  

被      告  財政部國有財產署中區分署

法定代理人  趙子賢  
訴訟代理人  林琦勝律師
上列當事人間請求損害賠償等事件，裁定如下：
    主  文
本件有關原告請求被告「就『原告申購坐落彰化縣○○鎮○○段000地
號土地一案』，准許原告補正戶籍證明及分管協議文件」之訴，
移送臺中高等行政法院。
    理  由
一、法院認其無審判權者，應依職權以裁定將訴訟移送至有審判
    權之管轄法院。但其他法律另有規定者，不在此限，法院組
    織法第7條之3第1項定有明文。復財政部國有財產局（於中
    華民國102年1月1日起更名為財政部國有財產署）或所屬分
    支機構，就人民依國有財產法第52條之2規定，申請讓售國
    有非公用財產類不動產之准駁決定，屬公法性質，人民如有
    不服，應依法提起行政爭訟以為救濟，其訴訟應由行政法院
    審判（司法院釋字第772號解釋要旨參照）。
二、原告於民國111年1月20日向本院提起本件訴訟，主張原告所
    住門牌號碼彰化縣○○鎮○○路000巷00號之未辦保存登記建物
    （下稱系爭建物）坐落於彰化縣○○鎮○○段000地號土地（下
    稱系爭土地）上，原告於92年間委任另一被告許炳墉向被告
    財政部國有財產署中區分署所屬彰化辦事處（下稱彰化辦事
    處）申辦購買系爭土地，其間原告多次詢問許炳墉辦理進度
    ，許炳墉均答復此案很難辦理，詎原告於110年9月間，收受
    彰化辦事處通知補繳使用系爭土地之土地使用補償金109萬3
    ,371元，始知悉許炳墉未即時補正申購系爭土地所需之相關
    文件，彰化辦事處已註銷此申購案件，致原告無法申購系爭
    土地，而系爭建物有遭查封拍賣之風險，遂請求許炳墉賠償
    原告所受有補繳土地使用補償金109萬3,371元及未購買系爭
    土地所生價差1,321.62萬元之損害，並請求財政部國有財產
    署中區分署應准許原告就申購系爭土地一案，得補正該案之
    戶籍證明及分管協議文件等語。依原告所提出彰化辦事處註
    銷申購案件之公文（見本院卷第19頁）可知，原告係依國有
    財產法第52條之2相關規定，向彰化辦事處辦理申購系爭土
    地，故原告請求財政部國有財產署中區分署「就原告申購系
    爭土地一案，准許原告補正戶籍證明及分管協議文件」之訴
    ，參照司法院釋字第772號解釋要旨，屬公法性質，應由行
    政法院審判，爰移送臺中高等行政法院。
三、依法院組織法第7條之3第1項，裁定如主文。
中　　華　　民　　國　　111 　年　　11　　月　　15　　日
                  民事第三庭  審判長法　官  洪榮謙
                                    法  官  鍾孟容
                                    法  官　林彥宇
以上為正本係照原本作成。
如對本裁定抗告須於裁定送達後10日內向本院提出抗告狀，並繳
納抗告費新臺幣1,000元（如委任律師提起抗告，請注意民事訴
訟法施行法第9條規定）。
中　　華　　民　　國　　111 　年　　11　　月　　15　　日
                                    書記官  林嘉賢